【裁判字號】    96,抗,1974
【裁判日期】    970130
【裁判案由】    停止執行
【裁判全文】
臺灣高等法院民事裁定                  96年度抗字第1974號
抗  告  人  甲○○
上列抗告人因與相對人乙○○○間聲請停止執行事件，對於中華
民國96年10月12日臺灣臺北地方法院96年度聲字第4132號所為裁
定提起抗告，本院裁定如下：
    主  文
原裁定廢棄。
相對人於原法院之聲請駁回。
抗告費用由相對人負擔。
    理  由
一、按有提起異議之訴時，法院因必要情形，或依聲請定相當並
    確實之擔保，得為停止強制執行之裁定，強制執行第18條第
    項定有明文。依此規定，只須當事人提起異議之訴，在該異
    議之訴確定前，法院如認有必要，得依職權為停止執行之裁
    定；其在當事人願供擔保，聲請停止強制執行時，法院亦非
    不得依其聲請，定相當並確實之擔保，為停止強制執行之裁
    定。至該異議之訴實體上有無理由，則非法院於裁定停止強
    制執行時應予審酌之事項（最高法院93年台抗字第723號裁
    判意旨參照）。次按強制執行法第18條第1項所謂「法律另
    有規定」，指債務人依同條第2項聲請提供擔保為停止執行
    之裁定，及本票之執票人或發票人依非訟事件法第195條各
    項規定聲請提供擔保為停止執行之裁定，惟不問何者，均須
    在強制執行程序終結前為之，始有停止強制執行程序之實益
    ，如強制執行程序業已終結，自無再予裁定停止執行之必要
    （最高法院96年台抗字第621號裁判意旨參照）。
二、本件抗告意旨略以：本件原法院94年度執字第49988號拆屋
    還地強制執行事件，已於民國96年10月15日執行完畢，故相
    對人之聲請已無必要，客觀上亦無可能。且相對人所提起之
    第三人異議之訴，顯無理由，相對人係執行債務人之配偶，
    如今主張其為屋主，顯難想像，上開第三人異議之訴，亦因
    執行程序終結，而無訴之利益，求予廢棄原裁定等語。
三、經查：抗告人即執行債權人於94年12月13日以本院94年度上
    易字第585號民事確定判決為執行名義，向原法院聲請將債
    務人王富吉坐落台北市○○區○○段4小段503地號土地上所
    建門牌號碼台北市○○○路○段47巷18號1樓總面積184.73平
    方公尺之建物拆除，嗣原法院於96年10月15日將上開建物拆
    除完畢等情，有聲請狀、原法院93年度訴字第4999號及本院
    94年度上易字第585號民事確定判決、原法院執行筆錄等件
    附卷可參（見原審94年度執字第49988號卷第1-10、182-183
    頁），並經本院調卷查明屬實。而本件相對人係於96年10月
    11 日向原法院以提起第三人異議之訴為由聲請停止原法院
    94年度執字第49988號執行事件之執行程序，原法院認本件
    有停止執行之必要，於96年10月12日裁定准相對人供擔保後
    暫予停止前開執行程序，亦有相對人所具聲請狀、原裁定在
    卷可稽（見原聲卷第2-4頁），然相對人未依上開裁定辦理
    供擔保停止執行程序，致本件執行名義所載之強制執行程序
    於96 年10月15日已終結，依前揭說明，本件執行程序既已
    終結，自無所謂停止執行程序可言。另第三人異議之訴實體
    上有無理由，則非法院於裁定停止強制執行時應予審酌之事
    項，是抗告人辯稱相對人所提起之第三人異議之訴，顯無理
    由云云，尚非可採。惟本件強制執行程序既已終結，則相對
    人聲請停止強制執行，自非正當，不應准許，原裁定准相對
    人供擔保停止強制執行即無維持之必要，自應由本院廢棄原
    裁定，並駁回相對人於原法院之聲請。
四、據上論結，本件抗告為有理由，爰裁定如主文。
中    華    民    國    97    年    1     月    30    日
                    民事第七庭
                        審判長法  官  鄭三源
                              法  官  王聖惠
                              法  官  周美月
正本係照原本作成。
本裁定除以適用法規顯有錯誤為理由，並經本院許可外，不得再
抗告。如提起再抗告，應於收受後10日內委任律師為訴訟代理人
向本院提出再抗告狀。並繳納再抗告費新台幣１千元。
中    華    民    國    97    年    1     月    31    日
                              書記官  李華安


司法院資訊處製作；財團法人民間司法改革基金會備份。
